【裁判字號】    92,易,119
【裁判日期】    921009
【裁判案由】    違反毒品危害防制條例
【裁判全文】
臺灣基隆地方法院刑事判決                          九十二年度易字第一一九號
    公  訴  人  臺灣基隆地方法院檢察署檢察官
    被      告  甲○○
右列被告因違反毒品危害防制條例案件，經檢察官提起公訴（九十二年度毒偵字第三
五號），本院判決如左：
    主  文
甲○○施用第二級毒品，累犯，處有期徒刑陸月，如易科罰金，以佰元折算壹日。
扣案之毒品安非他命壹包（毛重零點伍公克）沒收銷燬之。
    事  實
一、甲○○曾因違反毒品危害防制條例案件，經本院以八十八年度易字第二００號判
    處有期徒刑八月確定，又因違反毒品危害防制條例案件，經本院以八十九年度易
    字第四二六號判處有期徒刑十月確定，又因偽造文書案件，經本院以八十九年度
    瑞簡字第一０五號判處有期徒刑四月確定，又因恐嚇案件，經台灣高等法院以八
    十九年度上易字第四三二三號判處有期徒刑四月確定，後三案經台灣高等法院以
    九十年度聲字第一七六七號裁定應執行有期徒刑一年四月確定，嗣經發監接續執
    行，於九十一年七月十五日假釋出監，於九十二年一月五日假釋期滿，假釋未經
    撤銷而執行完畢。
二、甲○○因二次施用第二級毒品安非他命案件，經觀察、勒戒後，均認無繼續施用
    毒品之傾向，先後由台灣台北地方法院以八十六年度易字第五五六四號為免刑判
    決確定及台灣基隆地方法院檢察署檢察官以八十七年度偵字第二九七Ｏ號為不起
    訴處分確定。甲○○復於八十七年十一月二十三日二十二時前之四十八小時內，
    在不詳地點施用第二級毒品安非他命，經本院裁定交付強制戒治後，於九十年二
    月六日強制戒治期滿。詎甲○○又於九十二年一月九日凌晨零時五十分（起訴書
    誤載為九十二年一月八日二十三時三十分）採尿前回溯四十八小時內，在台北市
    內湖區施用第二級毒品安非他命。嗣為警於九十二年一月八日二十三時三十分左
    右，在基隆市○○街火車站前盤檢查獲，並扣得渠所有之安非他命一包（毛重Ｏ
    ．五公克）。
三、案經桃園縣警察局中壢分局報告台灣基隆地方法院檢察署檢察官偵查起訴。
    理  由
一、本件被告甲○○所犯者非為死刑、無期徒刑、最輕本刑為三年以上有期徒刑之罪
    或高等法院管轄第一審案件，其於準備程序進行中，先就被訴事實為有罪之陳述
    ，經告知其簡式審判程序之旨，並聽取公訴人之意見後，本院依刑事訴訟法第二
    百七十三條之一第一項之規定，裁定由受命法官獨任進行簡式審判程序，合先敘
    明。
二、右揭施用第二級毒品安非他命之事實，業據被告甲○○自白不諱，渠僅對於施用
    毒品之確切時間不復記憶。惟查，被告於九十二年一月八日二十三時三十分左右
    為警查獲後，翌日凌晨零時五十分為警採尿送驗，經台灣檢驗科技股份有限公司
    濫用藥物實驗室以ＥＩＡ酵素免疫分析法為初步檢驗，再以ＧＣ／ＭＳ氣相層析
    質譜儀為確認檢驗，確呈安非他命陽性反應乙節，有該公司出具之濫用藥物尿液
    檢驗報告附卷可稽。按以氣相層析質譜儀作藥物及其代謝產物之定性及定量分析
    ，幾乎不會有偽陽性反應產生，此為毒品檢驗學之常規，堪認依上述檢驗方法，
    不致誤判為安非他命陽性反應。又「甲基安非他命在體內經去甲基代謝成安非他
    命，安非他命經去氨基成苯酮後氧化成苯酸，在結合尿甘酸後由腎臟排除。而在
    排除方面，安非他命類屬鹼性藥物，如甲基安非他命之ＰＫａ為九點九，其排除
    受尿液酸鹼度之影響頗大。正常時約有百分之三十之未代謝安非他命在二十四小
    時內由尿液排出，而甲基安非他命約百分之四十。血中半衰期為十二小時，而尿
    液酸化時縮短為八至十小時，鹼化時則延長為十六至三十一小時。而正常情況下
    『四十八小時』後，可降低至幾乎測不到」等情，亦有基隆市衛生局八十一年五
    月十四日基衛六字第四四四０號函存卷可參。綜上，足認被告於九十二年一月九
    日凌晨零時五十分，為警採尿前之四十八小時內（然九十二年一月八日二十三時
    三十分至同月九日凌晨零時五十分之期間，被告係受警員戒護中，不可能有施用
    毒品行為），確有施用第二級毒品安非他命行為。本案復有第二級毒品安非他命
    一包（毛重０．五公克）扣案可佐。又被告前有二次因施用毒品案件，經觀察、
    勒戒後，均認無繼續施用毒品之傾向，先後由台灣台北地方法院為免刑判決確定
    及台灣基隆地方法院檢察署檢察官為不起訴處分確定，被告又於八十七年十一月
    二十三日二十二時前之四十八小時內，在不詳地點施用第二級毒品安非他命，經
    法院裁定交付強制戒治後，於九十年二月六日強制戒治期滿等情，有台灣高等法
    院被告全國前案紀錄表在卷足憑。顯見被告為三犯以上施用第二級毒品，事證明
    確，犯行堪以認定，應依法論科。
三、查安非他命係第二級毒品，毒品危害防制條例第二條第二項第二款定有明文。被
    告於右揭時、地，非法施用第二級毒品安非他命，核其所為，係犯毒品危害防制
    條例第十條第二項之施用第二級毒品罪。其持有第二級毒品安非他命之低度行為
    ，應為施用第二級毒品之高度行為所吸收，不另論罪。被告有事實欄所載之科刑
    執行情形，有台灣高等法院被告全國前案紀錄表在卷可稽，其於受有期徒刑之執
    行完畢後，五年內再犯有期徒刑以上之本罪，為累犯，應依刑法第四十七條規定
    加重其刑。爰審酌被告多次施用毒品，毫無決心加以戒除，顯見被告自制能力甚
    差，易受外界影響，亟需較長時間與原有生活環境隔離，方足以斷絕施用毒品之
    傾向等一切情狀，量處如主文所示之刑，並諭知易科罰金之折算標準，以示儆懲
    。扣案之第二級毒品安非他命一包（毛重０．五公克）係查獲之毒品，應依毒品
    危害防制條例第十八條第一項前段之規定，沒收銷燬之。
據上論斷，應依刑事訴訟法第二百七十三條之一第一項、第二百九十九條第一項前段
，毒品危害防制條例第十條第二項、第十八條第一項前段，刑法第十一條前段、第四
十七條、第四十一條第一項前段，罰金罰鍰提高標準條例第二條，判決如主文。
本案經檢察官張長樹到庭執行職務
中      華      民      國    九十二    年      十      月      九      日
                                  臺灣基隆地方法院刑事第五庭
                                      法  官  王  福  康
右正本證明與原本無異。
對於本件判決如有不服，應於收受送達後十日內，向本院提出上訴書狀，上訴於臺灣
高等法院，並按他造當事人之人數附具繕本。
                                      書記官  盧  鏡  合
中      華      民      國    九十二    年      十      月      九      日
【附錄論罪法條】
毒品危害防制條例第十條：
    施用第一級毒品者，處六月以上五年以下有期徒刑。
    施用第二級毒品者，處三年以下有期徒刑。


司法院資訊處製作；財團法人民間司法改革基金會備份。
